臺灣屏東地方法院刑事判決　　　　　　　100年度訴字第643號
公　訴　人　臺灣屏東地方法院檢察署檢察官
被　　　告　伍秋雪
上列被告因違反毒品危害防制條例案件，經檢察官提起公訴（10
0 年度毒偵字第717 號），被告於準備程序就被訴事實為有罪之
陳述，本院合議庭裁定由受命法官獨任進行簡式審判程序，並予
判決如下：
    主  文
伍秋雪施用第一級毒品，累犯，處有期徒刑玖月，扣案之注射針
筒壹支沒收；又施用第二級毒品，累犯，處有期徒刑陸月。應執
行有期徒刑壹年壹月，扣案之之注射針筒壹支沒收。
    事  實
一、伍秋雪前於民國91年間因施用毒品案件，送觀察、勒戒，認
    有繼續施用毒品之傾向，再經臺灣高雄地方法院裁定送強制
    戒治後，於91年10月23日停止強制戒治處分，並經臺灣高雄
    地方法院檢察署檢察官以92年度戒毒偵字第354號為不起訴
    處分確定。又於94年間因施用毒品案件，經臺灣高雄地方法
    院以94年度簡字第5589號判決判處有期徒刑4 月確定；復於
    95年間因詐欺案件，經本院以94年度訴字第1160號判決判處
    有期徒刑8 月確定；再於95年間因施用毒品案件，經臺灣高
    雄地方法院以95年度訴字第1564號判決判處有期徒刑8 月確
    定，上開三罪接續執行，於96年8 月13日因減刑執行完畢出
    監。詎猶不知悔改，明知海洛因、甲基安非他命經公告列為
    毒品危害防制條例第2 條第2 項第1 、2 款之第一、二級毒
    品，不得非法施用，復基於施用第一、二級毒品之犯意，先
    後於100 年3 月19日晚上9 時許、同年月18日下午2 時許，
    在其位於屏東縣東港鎮○○里○○街133 之58號住處房間內
    、屏東縣東港鎮○○路加油站廁所內，分別以針筒注射方式
    施用第一級毒品海洛因、將甲基安非他命放入玻璃球內以燒
    烤方式施用第二級毒品各乙次。嗣於100 年3 月19日晚上10
    時許，在屏東縣新園鄉○○村○○路120 號前，經警察覺有
    異，上前盤查後，從伍秋雪手上扣得注射針筒乙支，並經警
    徵得其同意採尿送驗，結果呈鴉片類、安非他命類陽性反應
    ，而悉上情。
二、案經屏東縣政府警察局東港分局報請臺灣屏東地方法院檢察
    署檢察官偵查起訴。
    理  由
一、本件被告伍秋雪所犯係死刑、無期徒刑或最輕本刑為3 年以
    上有期徒刑以外之罪，亦非屬臺灣高等法院管轄第一審之案
    件，其於準備程序中就被訴事實為有罪陳述，經本院告知簡
    式審判程序之旨，並聽取當事人意見後，本院合議庭依刑事
    訴訟法第273 條之1 第1 項為裁定，由受命法官獨任進行簡
    式審判程序。又簡式審判程序之證據調查，依刑事訴訟法第
    273 條之2 規定，不受同法第159 條第1 項審判外陳述排除
    之限制；再被告對於卷內各項證據亦不爭執證據能力，復無
    事證顯示有何違法取得或類此瑕疵之情，故卷內所列各項證
    據，自均有證據能力，合先敘明。
二、上揭犯罪事實，業據被告伍秋雪於本院審理中坦承不諱，其
    尿液經送驗結果呈嗎啡、甲基安非他命陽性反應等情，亦有
    扣押筆錄、扣押物品目錄表、屏東縣政府警察局東港分局查
    獲涉嫌毒品條例案毒品初步檢驗報告單暨偵辦毒品條例案尿
    液受檢人真實姓名對照表、查獲施用毒品案件報告表尿液採
    證編號姓名對照表及臺灣檢驗科技股份有限公司濫用藥物尿
    液檢驗報告各1 份在卷可稽，上述鑑驗結果，係檢驗機關本
    於專業知識及以精密儀器或科學檢驗方法所得之結論，自可
    憑信。此外，復有扣押物照片及採證照片共3 張等附卷可參
    ，是認被告就上開施用毒品之任意性自白與事實相符，堪採
    信為證據。從而本件罪證明確，被告犯行均洵足認定，應依
    法論科。
三、查93年修正施行之毒品危害防制條例就施用毒品者，祇於「
    初犯」及「5 年後再犯」二種情形，有其追訴條件之限制，
    即須於初犯經觀察、勒戒或強制戒治釋放後，5 年內均無施
    用毒品之行為，始能認其前所實施之觀察、勒戒或強制戒治
    已足遮斷毒癮，而得於5 年後再犯時，再予適用初犯之規定
    ，重行觀察、勒戒等程式。倘5 年內已經再犯，被依法追訴
    處罰，縱其第3 次（或第3 次以上）施用毒品之時間在初犯
    釋放5 年以後，即與「5 年後再犯」之情形有別，且因已於
    「5 年內再犯」，顯見其再犯率甚高，原實施觀察、勒戒或
    強制戒治，已無法收其實效，而無5 年戒斷期之存在，自無
    再經觀察、勒戒及強制戒治之必要，應由檢察官逕行起訴（
    最高法院95年度台非字第59號、第65號判決意旨、95年度第
    7 次刑庭會議決議意旨參照）。本件被告於強制戒治執行完
    畢後5 年內業經再犯施用毒品案件，而經法院論罪科刑，有
    臺灣高等法院被告前案紀錄表1 份在卷可查，參諸前揭判決
    及決議意旨，自無再經觀察、勒戒及強制戒治之必要，本院
    自應依法就被告本次施用毒品之犯行予以論罪科刑，併予敘
    明。
四、按海洛因及甲基安非他命分屬毒品危害防制條例第2 條第2
    項第1 款、第2 款規定之第一級及第二級毒品，均不得持有
    及施用，核被告所為分別係犯毒品危害防制條例第10條第1
    項之施用第一級毒品罪及第2 項之施用第二級毒品罪。被告
    施用前持有第一級毒品及第二級毒品之低度行為，分別為其
    施用第一級毒品與第二級毒品之高度行為所吸收，均不另論
    罪，又被告於如事實欄所述之時間、地點以不同方式所犯前
    開2 罪間，犯意各別，施用行為且互殊，應予分論併罰。另
    被告有上揭犯罪事實欄所述經有期徒刑宣告及執行完畢之情
    形，此有臺灣高等法院被告前案紀錄表1 份附卷可按，被告
    於執行完畢5 年以內故意再犯本件均為有期徒刑以上之2 罪
    ，就上揭各犯行皆構成累犯，均應依刑法第47條第1 項規定
    予以加重其刑。爰審酌被告前已因施用毒品犯行經觀察勒戒
    及強制戒治，竟仍故態復萌，復行施用毒品不輟，無視於毒
    品對於自身健康之戕害及國家對於杜絕毒品犯罪之禁令，被
    告於犯後於本院審理時坦承犯行，尚見悔意之犯罪後態度，
    學歷為高中肄業，智識程度尚可、經濟狀況勉持等一切情狀
    ，爰分別量處如主文所示之刑，並定其應執行之刑，以資懲
    儆。
五、扣案之注射針筒1 支，係被告所有，且供其施用第一級毒品
    之用，業據被告供承在卷，爰併依刑法第38條第1 項第2 款
    規定沒收，併予敘明。
據上論斷，應依刑事訴訟法第273 條之1 第1 項、第284 條之1
、第299 條第1 項前段，毒品危害防制條例第10條第1 項、第2
項，刑法第11條、第47條第1 項、第38條第1 項第2 款、第51條
第5 款，判決如主文。
本案經檢察官潘國威到庭執行職務
中    華    民    國   100     年    7     月    14   日
                  刑事第三庭    法  官  蕭筠蓉
以上正本證明與原本無異。
如不服本判決應於收受判決後10日內向本院提出上訴書狀，並應
敘述具體理由；其未敘述上訴理由者，應於上訴期間屆滿後20日
內向本院補提理由書（均須按他造當事人之人數附繕本）「切勿
逕送上級法院」。
中    華    民    國   100     年    7     月    14   日
                                書記官  張語恬
附錄本件論罪科刑法條：
毒品危害防制條例第10條
施用第一級毒品者，處6 月以上5 年以下有期徒刑。
施用第二級毒品者，處3 年以下有期徒刑。